【裁判字號】    97,易,2641
【裁判日期】    971031
【裁判案由】    竊盜
【裁判全文】
臺灣臺北地方法院刑事判決              97年度易字第2641號
公  訴  人  臺灣臺北地方法院檢察署檢察官
被      告  甲○○
上列被告因竊盜案件，經檢察官提起公訴（九十七年度偵字第一
八００四號），因被告於準備程序中就犯罪事實為有罪陳述，經
本院裁定改依簡式審判程序審理，判決如下：
    主  文
甲○○於夜間侵入住宅、攜帶兇器竊盜，累犯，處有期徒刑捌月
，扣案之大扳手壹支、小扳手壹支、尖嘴鉗壹支、大螺絲起子壹
支及黑色手套壹面均沒收之。
    事  實
一、甲○○前因違反麻醉藥品管理條例案件，經臺灣高等法院以
    八十六年度上更一字第四六五號判處有期徒刑六年，經最高
    法院八十六年度臺上字第七０四二號判決駁回上訴確定；復
    因違反麻醉藥品管理條例案件，經臺灣高等法院以八十五年
    度上易字第二六五七號判決判處有期徒刑六月確定；又因違
    反藥事法案件，經本院以八十五年度訴字第一０八二號判決
    判處有期徒刑一年六月確定；另因違反戡亂時期肅清煙毒條
    例案件，再經本院以八十五年度一六四二號判決判處有期徒
    刑三年，經臺灣高等法院以八十五年度上訴字第五七０九號
    判決駁回上訴確定。而上開四案，經臺灣高等法院以八十八
    年度聲字第九七七號裁定應執行有期徒刑十年六月，於八十
    五年八月三日入監服刑，嗣經臺灣宜蘭地方法院以八十九年
    度聲字第九四九號裁定假釋中付保護管束，後於八十九年十
    一月三日縮短刑期假釋出監；嗣因案撤銷假釋，甲○○於九
    十二年三月二十一日入監執行殘刑執行殘刑，但因中華民國
    九十六年度罪犯減刑條例於九十六年七月十六日施行，經臺
    灣高等法院裁定前三案分別減為有期徒刑三月、九月、一年
    六月，並與第四案合併應執行有期徒刑八年，直至九十六年
    七月十六日縮刑期滿執行完畢。詎不知悛悔，竟意圖為自己
    不法之所有，於九十七年八月六日下午六時三十分許，於夜
    間攜帶客觀上足以傷害人之生命、身體而可作為兇器之大扳
    手一支、小扳手一支、尖嘴鉗一支、大螺絲起子一支及黑色
    手套一面等工具，侵入乙○○位於臺北市信義區○○○路○
    段五０九巷二七號五樓之住處內，竊取中華人民共和國紙幣
    一百一十元、玉山商業銀行信用卡一張（卡號詳卷）及東森
    購物信用卡一張（卡號詳卷），惟於得手後欲離去之際，遭
    返家之乙○○撞見，甲○○隨即逃逸躲藏於附近草叢中，經
    乙○○報警處理，而當場查獲，並扣得其所有用以行竊之大
    扳手一支、小扳手一支、尖嘴鉗一支、大螺絲起子一支及黑
    色手套一面。
二、案經臺北市政府警察局信義分局報請臺灣臺北地方法院檢察
    署檢察官偵查起訴。
    理  由
一、本件被告甲○○所犯係死刑、無期徒刑或最輕本刑為三年以
    上有期徒刑以外之罪，亦非高等法院管轄第一審之案件，其
    於準備程序中就被訴事實為有罪之陳述，經本院告知簡式審
    判程序之旨，並聽取當事人意見後，經本院依刑事訴訟法第
    二百七十三條之一第一項規定裁定進行簡式審判程序，合先
    敘明。
二、上揭犯罪事實，業據被告於警詢、偵查及本院審理中坦承不
    諱，核與告訴人乙○○於警詢中指述情節相符，並有臺北市
    政府警察局信義分局搜索、扣押筆錄、扣押物品目錄表、扣
    押物品收據各一件、贓物認領保管單一紙及現場與工具照片
    三十二張附卷可稽，且有上開被告所有用以行竊之大扳手一
    支、小扳手一支、尖嘴鉗一支、大螺絲起子一支及黑色手套
    一面扣案可佐，足徵被告上開任意性之自白應與事實相符，
    堪予採信。綜上所述，本件事證明確，被告犯行洵堪認定，
    應予依法論科。
三、查被告持以行竊之大扳手一支、小扳手一支、尖嘴鉗一支，
    及大螺絲起子一支等工具，客觀上均足以傷害人之生命、身
    體，而可作為兇器之用，是核其所為，係犯刑法第三百二十
    一條第一項第一款、第三款之於夜間侵入住宅、攜帶兇器之
    加重竊盜罪。茲查，被告前因違反麻醉藥品管理條例案件，
    經臺灣高等法院以八十六年度上更一字第四六五號判處有期
    徒刑六年，經最高法院八十六年度臺上字第七０四二號判決
    駁回上訴確定；復因違反麻醉藥品管理條例案件，經臺灣高
    等法院以八十五年度上易字第二六五七號判決判處有期徒刑
    六月確定；又因違反藥事法案件，經本院以八十五年度訴字
    第一０八二號判決判處有期徒刑一年六月確定；另因違反戡
    亂時期肅清煙毒條例案件，再經本院以八十五年度一六四二
    號判決判處有期徒刑三年，經臺灣高等法院以八十五年度上
    訴字第五七０九號判決駁回上訴確定；而上開四案，經臺灣
    高等法院以八十八年度聲字第九七七號裁定應執行有期徒刑
    十年六月，於八十五年八月三日入監服刑，嗣經臺灣宜蘭地
    方法院以八十九年度聲字第九四九號裁定假釋中付保護管束
    ，後於八十九年十一月三日縮短刑期假釋出監；嗣因案撤銷
    假釋，甲○○於九十二年三月二十一日入監執行殘刑執行殘
    刑，但因中華民國九十六年度罪犯減刑條例於九十六年七月
    十六日施行，經臺灣高等法院裁定前三案分別減為有期徒刑
    三月、九月、一年六月，並與第四案合併應執行有期徒刑八
    年，直至九十六年七月十六日縮刑期滿執行完畢，有臺灣高
    等法院被告全國前案紀錄表在卷足參，其於有期徒刑執行完
    畢後五年內再犯有期徒刑以上之罪，為累犯，應依刑法第四
    十七條第一項加重其刑。爰審酌被告素行不佳，前已有毒品
    及違反麻醉藥品管制條例之犯罪紀錄，並入監執行，竟不知
    悔改，更犯本案，且斟酌其生活狀況、智識程度，犯罪動機
    、手段，所得財物價值非高，及犯罪後坦承犯行，所竊財物
    並已由告訴人乙○○領回等一切情狀，量處如主文所示之刑
    ，以資懲儆。至扣案之大扳手一支、小扳手一支、尖嘴鉗一
    支、大螺絲起子一支及黑色手套一面等工具，均為被告所有
    ，並供犯罪所用之物，業據被告於本院審理中自承在卷，爰
    併依法宣告沒收之。
據上論斷，應依刑事訴訟法第二百七十三條之一第一項、第二百
九十九條第一項前段，刑法第三百二十一條第一項第一款、第三
款、第四十七條第一項、第三十八條第一項第二款，判決如主文
。
本案經檢察官徐則賢到庭執行職務。
中    華    民    國     97    年    10    月   31    日
                  刑事第十三庭  法  官 郭顏毓
上正本證明與原本無異
如不服本判決，應於判決送達後十日內向本院提出上訴狀（應抄
附繕本）。告訴人或被害人如對於本判決不服者，應具備理由請
求檢察官上訴，其上訴期間之計算係以檢察官收受判決正本之日
期為準。
                                書記官 潘文賢
中    華    民    國    97    年    10    月    31    日
附錄本案論罪科刑法條：
刑法第三百二十一條
犯竊盜罪而有左列情形之一者，處六月以上、五年以下有期徒刑
：
一、於夜間侵入住宅或有人居住之建築物、船艦或隱匿其內而犯
    之者。
二、毀越門扇、牆垣或其他安全設備而犯之者。
三、攜帶兇器而犯之者。
四、結夥三人以上而犯之者。
五、乘火災、水災或其他災害之際而犯之者。
六、在車站或埠頭而犯之者。
前項之未遂犯罰之。


司法院資訊處製作；財團法人民間司法改革基金會備份。
